---
title: "COVID-19 Pernambuco: Modelos Preditivos"
output:
   flexdashboard::flex_dashboard:
    #orientation: rows
    #vertical_layout: scroll
    #theme: default
# runtime: shiny
---

```{r setup, include=FALSE}
knitr::opts_chunk$set(echo = FALSE)
library(flexdashboard)
library(shiny)
source('./global.R')
source('./exponencial_pernambuco.R')
source('./linear_pernambuco.R')
source('./logistico_pernambuco.R')
source('./potencia_pernambuco.R')
source('./sir_pernambuco.R')
source('./sir_pernambuco_completo.R')
source('./log_log_pernambuco.R')
source('./plato_pernambuco.R')
source('./xts_pernambuco.R')
source('./acuidades.R')
```

Abertura {data-icon="fa-book-open"}
===================================== 

Column
-------------------------------------
### Apresentação e Disclaimers

**Todos os modelos estão errados; a questão prática é - o quão errados eles podem estar e ainda assim serem úteis?** (George Box, 1987)

As predições apresentadas nesta plataforma são as melhores disponíveis, utilizando diferentes técnicas e referências teóricas.

Contudo, este trabalho possui relevantes **limitações de uso**, sendo as principais:

* **Subnotificação**: o número de casos confirmados é consideravelmente menor que o número total de infectados. Esse é um problema internacional por causa da escassez de testes e do elevado número de infectados assintomáticos. No caso nacional, é ainda mais grave, pois nem Pernambuco nem nenhum Estado do Brasil tem um programa de testes em massa.
 
* **Valores ruidosos**: ocorrência de valores altos ou baixos demais para o padrão dos dados. Às vezes, devido ao aumento de testes disponíveis, por exemplo, podemos ter um crescimento fora do padrão no número de confirmados. 

* **Efeito rebote**: boa parte dos eventos do passado só são descobertos muito tempo depois. Por exemplo: o dado de óbito de um dia qualquer não significa que o paciente morreu naquele dia Isso tem impacto forte nos modelos de predição e atrapalha a tomada de decisão, pois os modelos têm de predizer o passado e o futuro ao mesmo tempo. 

* **Comparabilidade**: é difícil comparar os dados com demais estados e países, devido à grande variação de fatores como o número de testes disponíveis e os protocolos de testes e notificação .

### Instruções de Usos

O principal objetivo deste material é facilitar a tomada de decisão, oferecendo as melhores análises descritivas e preditivias disponíveis no momento atual. 

Para isso, divide-se em algumas abas:

* [Descritiva](#descritiva): análises descritivas do comportamento e padrões encontrados nas diferentes bases de dados disponíveis, sobretudo em relação a óbitos, confirmações e leitos. 
* [Confirmados](#confirmados): modelagem preditiva dos casos confirmados no Estado de Pernambuco, com opções de modelagem para curto, médio e longo prazo. 
* [Óbitos](#óbitos): modelagem preditiva dos óbitos no Estado de Pernambuco, baseada em cenários que comparam a evolução da pandemia em outros países com a situação estadual.
* [Tabelas](#tabelas): tabelas completas com dados reais até o momento e dados obtidos a partir dos modelos preditivos.
* [Outros Modelos](#outros-modelos): apresentação resumida dos resultados encontrados com a utilização de modelos que foram descartados da modelagem final, mas que poderiam ser viáveis.
* [Isolamento](#isolamento): análise descritiva das principais métricas de isolamento social disponíveis: apple, google e inloco.

Descritiva {data-icon="fa-signal"}
===================================== 

Column {.tabset}
-------------------------------------

### Óbitos - Relatório x Fato

```{r descritiva obitos}
plotly::plot_ly(data = base_obitos_dt) %>%
  add_trace(
    x = ~data,
    y = ~newDeaths,
    type = 'scatter', mode = 'lines',
    name = 'Data do Relatório',
    line = list(color = "black"),
    marker = list(color = "black")
  )  %>%
  add_trace(
    x = ~data,
    y = ~obitosNovos,
    type = 'scatter', mode = 'lines',
    name = "Data do Óbito",
    line = list(color = "orange"),
    marker = list(color = "orange")
  )  %>%
  plotly::layout(
    yaxis = list(title = "Relatório x Óbito"),
    xaxis = list(title = "Data"),
    legend = list(x = 0.1, y = 0.9),
    hovermode = "compare"
  )
```

### Óbitos - Relatório x Fato (Média Móvel)

```{r descritiva obitos mm}
plotly::plot_ly(data = base_obitos_dt) %>%
  add_trace(
    x = ~data,
    y = ~deaths_mm10,
    type = 'scatter', mode = 'lines',
    name = 'Data do Relatório',
    line = list(color = "black"),
    marker = list(color = "black")
  )  %>%
  add_trace(
    x = ~data,
    y = ~obitos_mm10,
    type = 'scatter', mode = 'lines',
    name = "Data do Óbito",
    line = list(color = "orange"),
    marker = list(color = "orange")
  )  %>%
  plotly::layout(
    yaxis = list(title = "Relatório x Óbito (Média Móvel)"),
    xaxis = list(title = "Data"),
    legend = list(x = 0.1, y = 0.9),
    hovermode = "compare"
  )
```

### Solicitações x Óbito (Associação)

```{r descritiva solXobt mm}
cortest <- cor.test(base_obitos_dt$solicitacoes_mm10, base_obitos_dt$obitos_mm10)

fig <- plot_ly(data = base_obitos_dt, x = ~solicitacoes_mm10, y = ~obitos_mm10, color = ~data) %>%
  plotly::layout(
    title = paste("Dispersão de Solicitações de SRAG e Óbitos por Data do fato", '- Correlação', round(cor(base_obitos_dt$solicitacoes_mm10, base_obitos_dt$obitos_mm10),2)), 
    yaxis = list(title = "Óbitos x Solicitações (Média Móvel)"),
    xaxis = list(title = "Data"),
    legend = list(x = 0.1, y = 0.9),
    hovermode = "compare"
  )
fig
```

### Solicitações x Óbitos (Média Móvel)

```{r descritiva obitos solicitacoes mm}
plotly::plot_ly(data = base_obitos_dt) %>%
  add_trace(
    x = ~data,
    y = ~solicitacoes_mm10,
    type = 'scatter', mode = 'lines',
    name = 'Solicitação por Data do Fato',
    line = list(color = "black"),
    marker = list(color = "black")
  )  %>%
  add_trace(
    x = ~data,
    y = ~obitos_mm10,
    type = 'scatter', mode = 'lines',
    name = "Óbito por Data do Fato",
    line = list(color = "orange"),
    marker = list(color = "orange")
  )  %>%
  plotly::layout(
    yaxis = list(title = "Relatório x Óbito (Média Móvel)"),
    xaxis = list(title = "Data"),
    legend = list(x = 0.1, y = 0.9),
    hovermode = "compare"
  )
```

### Sazonalidade das Solicitações

```{r descritiva sazonal sol1}
p <- ggplot(solicitacoes_totais, aes(x=dia, y=solicitacoes, fill=dia)) + geom_boxplot() 

fig <- ggplotly(p) %>% plotly::layout(
  title = 'Solicitações SRAG por dia da Semana (Histograma)',
  yaxis = list(title = "Solicitações"),
  xaxis = list(title = "Dia da Semana"),
  hovermode = "compare"
) 

fig

# plot_ly(solicitacoes_totais, y = ~solicitacoes, color = ~dia, type = "box") %>% plotly::layout(
#   title = 'Solicitações SRAG por dia da Semana (Histograma)',
#   yaxis = list(title = "Solicitações"),
#   xaxis = list(title = "Dia da Semana"),
#   hovermode = "compare"
# ) 
```

Confirmados {data-icon="fa-diagnoses"}
===================================== 

Column {.tabset data-width=250}
-------------------------------------
### Utilização dos modelos

A escolha dos modelos envolve, sobretudo, duas questões: a análise dos erros e do comportamento das predições ao longo do tempo. 

Existem muitas métricas diferentes para análise do erro, mas aqui focaremos em apenas duas: 

* Erro Médio Absoluto - MAE: erro geral do modelo, por meio da média absoluta dos desvios entre os dados reais e os dados preditos pelo modelo
* Erro Quadrático Médio - RMSE: erro geral do modelo, mas penaliza mais os desvios, permitindo perceber se o modelo é mais robusto para "choques" (valores ruidosos nos dados)

```{r}
metricas_filter <- metricas[c(1, 3, 5, 6),c(2,3)]
metricas_filter
```

Os menores níveis de erro MAE e RMSE estão com o **Modelo Log Logístico**. Contudo, **esse modelo perde eficácia para predições de médio e longo prazo**, pois tende a subestimar a duração da doença (como se pode ver no gráfico ao lado).

Em segundo lugar, está o **Modelo de Lei de Potência**, que tem a vantagem de não estar sujeito à perda de eficácia no médio prazo.

Finalmente, o **Modelo SIR**, embora possua erros relevantes, é o único que permite observar todo o comportamento esperado da pandemia. 

Assim, ficamos com a seguinte orientação: 
 
 * **Predições de curto prazo** (até 5 dias): Modelo Log-Logístico é mais útil; 
 * **Predições de médio prazo** (10 ou até 15 dias): Modelo de Lei de Potência mostra-se mais útil;
 * **Predições de longo prazo**: apenas o Modelo SIR permite - apesar de seu elevado erro. 

Column {.tabset}
-------------------------------------

### Modelo Logístico

O modelo logístico é criado através da busca otimizada pelos melhores parâmetros que ajustam os dados a uma curva logística teórica. Essa curva tende à forma de "S", sendo também conhecida como curva sigmoide. 

```{r modelos preditivos log}
plotly::plot_ly(data = pred_log) %>%
  plotly::add_trace(
    x = ~data,
    y = ~predicao,
    type = 'scatter', mode = 'lines',
    name = "predicao",
    line = list(color = "blue"),
    marker = list(color = "blue")
  )  %>%
  add_trace(
    x = ~data,
    y = ~totalCases,
    type = 'scatter', mode = 'lines',
    name = "real",
    line = list(color = "red"),
    marker = list(color = "red")
  ) %>%
  plotly::layout(
    title = "Predição por Modelagem Logística",
    yaxis = list(title = "Real x Predição"),
    xaxis = list(title = "Data"),
    legend = list(x = 0.1, y = 0.9),
    hovermode = "compare"
  )
```

### Modelo Log-logístico

**Melhor modelo para estimativas de Curto Prazo**  

```{r modelos preditivos ll}

m <- subset(pred_ll, data == max(pe_relatorio$data)+5)

a <- list(
  x = m$data,
  y = m$predicao,
  text = 'Limite da Eficácia',
  xref = "x",
  yref = "y",
  showarrow = TRUE,
  arrowhead = 7,
  ax = -40,
  ay = -40
)

plotly::plot_ly(data = pred_ll) %>%
  plotly::add_trace(
    x = ~data,
    y = ~predicao,
    type = 'scatter', mode = 'lines',
    name = "predicao",
    line = list(color = "blue"),
    marker = list(color = "blue")
  )  %>%
  add_trace(
    x = ~data,
    y = ~confirmados,
    type = 'scatter', mode = 'lines',
    name = "real",
    line = list(color = "red"),
    marker = list(color = "red")
  ) %>%
  plotly::layout(
    #title = "Predição por Modelagem Log-Logística",
    annotations = a,
    yaxis = list(title = "Real x Predição"),
    xaxis = list(title = "Data"),
    legend = list(x = 0.1, y = 0.9),
    hovermode = "compare"
  )
```

### Modelo Lei de Potência

**Melhor modelo para estimativas de Médio Prazo**

```{r modelos preditivos lp}
plotly::plot_ly(data = pred_lp) %>%
  plotly::add_trace(
    x = ~data,
    y = ~predicao,
    type = 'scatter', mode = 'lines',
    name = "predicao",
    line = list(color = "blue"),
    marker = list(color = "blue")
  )  %>%
  add_trace(
    x = ~data,
    y = ~confirmados,
    type = 'scatter', mode = 'lines',
    name = "real",
    line = list(color = "red"),
    marker = list(color = "red")
  ) %>%
  plotly::layout(
    #title = "Predição por Modelagem de Lei da Potência",
    yaxis = list(title = "Real x Predição"),
    xaxis = list(title = "Data"),
    legend = list(x = 0.1, y = 0.9),
    hovermode = "compare"
  )
```

### Modelo epidemiológico SIR

**Único modelo que permite estimar toda a epidemia**

```{r modelos preditivos sir confirmados}

m1 <- subset(pred_sir_comp, pred_sir_comp$I == max(pred_sir_comp$I))

a1 <- list(
  x = m1$data,
  y = m1$I,
  text = paste(m1$I, 'em', m1$data),
  xref = "x",
  yref = "y",
  showarrow = TRUE,
  arrowhead = 7,
  ax = -40,
  ay = -30
)

plotly::plot_ly(data = pred_sir_comp) %>%
  add_trace(
    x = ~data,
    y = ~I,
    type = 'scatter', mode = 'lines',
    name = "predicao",
    line = list(color = "red"),
    marker = list(color = "red")
  )  %>%
  add_trace(
    x = ~data,
    y = ~totalCases,
    type = 'scatter', mode = 'markers',
    name = "real",
    line = list(color = "blues"),
    marker = list(color = "blue")
  ) %>%
  plotly::layout(
    title = paste('R0', round(unname(R0),2), 'beta', round(unname(Opt_par[1]),2), 'gama', round(unname(Opt_par[2]),2)),
    annotations = a1,
    yaxis = list(title = "Real x Predição"),
    xaxis = list(title = "Data"),
    legend = list(x = 0.1, y = 0.9),
    hovermode = "compare"
  )
```

### Modelo combinado: SIR + Log-Logístico

Modelo combinado para estimar a duração completa da epidemia, uma vez que o modelo SIR estima os infectados como fluxo e não como estoque

```{r modelos preditivos ensemble}

plotly::plot_ly(data = pred_ll_plato) %>%
  add_trace(
    x = ~data,
    y = ~predicao,
    type = 'scatter', mode = 'lines',
    name = "predicao",
    line = list(color = "red"),
    marker = list(color = "red")
  )  %>%
  add_trace(
    x = ~data,
    y = ~totalCases,
    type = 'scatter', mode = 'markers',
    name = "real",
    line = list(color = "blues"),
    marker = list(color = "blue")
  ) %>%
  plotly::layout(
    autosize = T,
    yaxis = list(title = "Real x Predição"),
    xaxis = list(title = "Data"),
    legend = list(x = 0.1, y = 0.9),
    hovermode = "compare"
  )
```

### Modelo combinado / Milhão de Habitantes

```{r modelos preditivos ensemble pop}

plotly::plot_ly(data = pred_ll_plato) %>%
  add_trace(
    x = ~data,
    y = espanhaCasosMilhao,
    type = 'scatter', mode = 'lines',
    name = "Espanha",
    line = list(color = "comsilk", dash = 'dash')
    )  %>%
  add_trace(
    x = ~data,
    y = belgicaCasosMilhao,
    type = 'scatter', mode = 'lines',
    name = "Belgica",
    line = list(color = "purple", dash = 'dash')
    )  %>%
  add_trace(
    x = ~data,
    y = brasilCasosMilhao,
    type = 'scatter', mode = 'lines',
    name = "Brasil",
    line = list(color = "cyan", dash = 'dash')
    )  %>%
  add_trace(
    x = ~data,
    y = ~ceil(predicao/9.55),
    type = 'scatter', mode = 'lines',
    name = "predicao",
    line = list(color = "red"),
    marker = list(color = "red")
  )  %>%
  add_trace(
    x = ~data,
    y = ~ceil(totalCases/9.55),
    type = 'scatter', mode = 'markers',
    name = "real",
    line = list(color = "blues"),
    marker = list(color = "blue")
  ) %>%
  plotly::layout(
    yaxis = list(title = "Real x Predição"),
    xaxis = list(title = "Data"),
    legend = list(x = 0, y = 1.2),
    hovermode = "compare"
  )
```

Óbitos {data-icon="fa-exclamation-triangle"}
===================================== 

Column {.tabset}
-------------------------------------

### Óbitos Totais

```{r modelos preditivos obitos totais}
plotly::plot_ly(data = pred_ll_plato) %>%
  # add_trace(
  #   x = ~data,
  #   y = ~pred_ob_let_alta,
  #   type = 'scatter', mode = 'lines',
  #   name = 'Cenário Pessimista',
  #   line = list(color = "red"),
  #   marker = list(color = "red")
  # )  %>%
  add_trace(
    x = ~data,
    y = ~pred_ob_let_tend,
    type = 'scatter', mode = 'lines',
    name = "Cenário Pessimista",
    line = list(color = "orange"),
    marker = list(color = "orange")
  )  %>%
  add_trace(
    x = ~data,
    y = ~pred_ob_let_mod,
    type = 'scatter', mode = 'lines',
    name = "Cenário Moderado",
    line = list(color = "blue"),
    marker = list(color = "blue")
  )  %>%
  add_trace(
    x = ~data,
    y = ~pred_ob_let_baixa,
    type = 'scatter', mode = 'lines',
    name = "Cenário Otimista",
    line = list(color = "green"),
    marker = list(color = "green")
  ) %>%
add_trace(
  x = ~data,
  y = ~deaths,
  type = 'scatter', mode = 'markers',
  name = "Obitos",
  line = list(color = "black"),
  marker = list(color = "black")
) %>%
  plotly::layout(
    yaxis = list(title = "Real x Predição"),
    xaxis = list(title = "Data"),
    legend = list(x = 0.1, y = 0.9),
    hovermode = "compare"
  )
```

### Óbitos Totais / Milhão de Habitantes

```{r modelos preditivos obitos por milhao}
plotly::plot_ly(data = pred_ll_plato) %>%
  add_trace(
    x = ~data,
    y = espanhaMortesMilhao,
    type = 'scatter', mode = 'lines',
    name = "Espanha",
    line = list(color = "comsilk", dash = 'dash')
    )  %>%
  add_trace(
    x = ~data,
    y = belgicaMortesMilhao,
    type = 'scatter', mode = 'lines',
    name = "Belgica",
    line = list(color = "purple", dash = 'dash')
    )  %>%
  add_trace(
    x = ~data,
    y = brasilMortesMilhao,
    type = 'scatter', mode = 'lines',
    name = "Brasil",
    line = list(color = "cyan", dash = 'dash')
    )  %>%
  # add_trace(
  #   x = ~data,
  #   y = ~ceil(pred_ob_let_alta/9.55),
  #   type = 'scatter', mode = 'lines',
  #   name = 'Cenário Pessimista',
  #   line = list(color = "red"),
  #   marker = list(color = "red")
  # )  %>%
  add_trace(
    x = ~data,
    y = ~ceil(pred_ob_let_tend/9.55),
    type = 'scatter', mode = 'lines',
    name = "Cenário  Pessimista",
    line = list(color = "orange"),
    marker = list(color = "orange")
  )  %>%
  add_trace(
    x = ~data,
    y = ~ceil(pred_ob_let_mod/9.55),
    type = 'scatter', mode = 'lines',
    name = "Cenário Moderado",
    line = list(color = "blue"),
    marker = list(color = "blue")
  )  %>%
  add_trace(
    x = ~data,
    y = ~ceil(pred_ob_let_baixa/9.55),
    type = 'scatter', mode = 'lines',
    name = "Cenário Otimista",
    line = list(color = "green"),
    marker = list(color = "green")
  ) %>%
add_trace(
  x = ~data,
  y = ~ceil(deaths/9.55),
  type = 'scatter', mode = 'markers',
  name = "Obitos",
  line = list(color = "black"),
  marker = list(color = "black")
) %>%
  plotly::layout(
    yaxis = list(title = "Real x Predição"),
    xaxis = list(title = "Data"),
    legend = list(x = 0.1, y = 0.9),
    hovermode = "compare"
  )
```

### Óbitos por Dia 

Ós óbitos por dia foram calculados com base na variação diária (fluxo) do modelo de óbitos totais. 

```{r modelos preditivos obitos dia}
plotly::plot_ly(data = pred_ll_plato) %>%
  # add_trace(
  #   x = ~data,
  #   y = ~ob_alta_dia,
  #   type = 'scatter', mode = 'lines',
  #   name = 'Cenário Pessimista',
  #   line = list(color = "red"),
  #   marker = list(color = "red")
  # )  %>%
  add_trace(
    x = ~data,
    y = ~ob_tend_dia,
    type = 'scatter', mode = 'lines',
    name = "Cenário  Pessimista",
    line = list(color = "orange"),
    marker = list(color = "orange")
  )  %>%
  add_trace(
    x = ~data,
    y = ~ob_mod_dia,
    type = 'scatter', mode = 'lines',
    name = "Cenário Moderado",
    line = list(color = "blue"),
    marker = list(color = "blue")
  )  %>%
  add_trace(
    x = ~data,
    y = ~ob_baixa_dia,
    type = 'scatter', mode = 'lines',
    name = "Cenário Otimista",
    line = list(color = "green"),
    marker = list(color = "green")
  ) %>%
add_trace(
  x = ~data,
  y = ~newDeaths,
  type = 'scatter', mode = 'markers',
  name = "Obitos Relatório",
  line = list(color = "black"),
  marker = list(color = "black")
) %>%
  add_trace(
  x = ~data,
  y = ~obitosNovos,
  type = 'scatter', mode = 'markers',
  name = "Obitos Fato",
  line = list(color = "red"),
  marker = list(color = "red")
) %>%
  plotly::layout(
    yaxis = list(title = "Real x Predição"),
    xaxis = list(title = "Data"),
    legend = list(x = 0.1, y = 0.9),
    hovermode = "compare"
  )
```

### Óbitos por Semana (Média Semanal)

Ós óbitos por Semana foram calculados com base na média semanal, indicando em quais e por quantas semana o número de óbitos tende a ser maior. 

```{r modelos preditivos obitos semana}
plotly::plot_ly(data = ob_dia_df) %>%
  add_trace(
    x = ~data,
    y = ~tend,
    type = 'scatter', mode = 'lines',
    name = "Cenário  Pessimista",
    line = list(color = "orange"),
    marker = list(color = "orange")
  )  %>%
  add_trace(
    x = ~data,
    y = ~mod,
    type = 'scatter', mode = 'lines',
    name = "Cenário Moderado",
    line = list(color = "blue"),
    marker = list(color = "blue")
  )  %>%
  add_trace(
    x = ~data,
    y = ~baixa,
    type = 'scatter', mode = 'lines',
    name = "Cenário Otimista",
    line = list(color = "green"),
    marker = list(color = "green")
  ) %>%
  add_trace(
    x = ~data,
    y = ~real,
    type = 'scatter', mode = 'lines',
    name = 'Óbitos - Relatório',
    line = list(color = "black"),
    marker = list(color = "black")
  )  %>%
  add_trace(
    x = ~data,
    y = ~fato,
    type = 'scatter', mode = 'lines',
    name = 'Óbitos - Fato',
    line = list(color = "red"),
    marker = list(color = "red")
  )  %>%
  plotly::layout(
    yaxis = list(title = "Real x Predição"),
    xaxis = list(title = "Data"),
    legend = list(x = 0.1, y = 0.9),
    hovermode = "compare"
  )
```

Tabelas {data-icon="fa-table"}
=====================================

Column {.tabset}
-------------------------------------

### Próximos 5 dias

```{r}
pred_ll_filter <- subset(pred_ll, data >= '2020-04-19' & data <= '2020-04-23')

DT::datatable(pred_ll_filter, extensions = c('Buttons', 'KeyTable', 'Responsive'), rownames = FALSE, options = list(keys = TRUE, dom = 'Bfrtip', buttons = c('csv'))
)
```

### Próximos 15 dias

```{r}
pred_lp_filter <- subset(pred_lp, data >= '2020-04-19' & data <= '2020-05-03')

DT::datatable(pred_lp_filter, extensions = c('Buttons', 'KeyTable', 'Responsive'), rownames = FALSE, options = list(keys = TRUE, dom = 'Bfrtip', buttons = c('csv'))
)
```

### Pandemia Completa

```{r}
DT::datatable(pred_ll_plato, extensions = c('Buttons', 'KeyTable', 'Responsive'), rownames = FALSE, options = list(keys = TRUE, dom = 'Bfrtip', buttons = c('csv'))
)
```

### Letalidade por Idade

```{r}
DT::datatable(idades, extensions = c('Buttons', 'KeyTable', 'Responsive'), rownames = FALSE, options = list(keys = TRUE, dom = 'Bfrtip', buttons = c('csv'))
)
```

Outros Modelos {data-icon="fa-signal"}
===================================== 

Os modelos nesta página foram testados, mas foram descartados, seja pelo erro associado, seja pelo viés a encurtar a pandemia. 

Column {.tabset}
-------------------------------------

### Modelo Log-linear

O modelo log-linear é criado através de uma regressão linear do logaritmo do total de casos, que, posteriormente é transformado de volta para escala original. 

```{r modelos preditivos lm}
plotly::plot_ly(data = pred_lm) %>%
  plotly::add_trace(
    x = ~data,
    y = ~fit,
    type = 'scatter', mode = 'lines',
    name = "predicao",
    line = list(color = "blue"),
    marker = list(color = "blue")
  )  %>%
  add_trace(
    x = ~data,
    y = ~totalCases,
    type = 'scatter', mode = 'lines',
    name = "real",
    line = list(color = "red"),
    marker = list(color = "red")
  ) %>%
  plotly::layout(
    title = "Predição por Regressão Log-linear",
    yaxis = list(title = "Real x Predição"),
    xaxis = list(title = "Data"),
    legend = list(x = 0.1, y = 0.9),
    hovermode = "compare"
  )
```

### Modelo Exponencial

O modelo exponencial é criado através da busca otimizada pelos melhores parâmetros que ajustam os dados a uma curva exponencial teórica. Esse modelo é bastante semelhante ao log-linear, mas respeita a forma natural dos dados.  

```{r modelos preditivos exp}
plotly::plot_ly(data = pred_exp) %>%
  plotly::add_trace(
    x = ~data,
    y = ~predicao,
    type = 'scatter', mode = 'lines',
    name = "predicao",
    line = list(color = "blue"),
    marker = list(color = "blue")
  )  %>%
  add_trace(
    x = ~data,
    y = ~totalCases,
    type = 'scatter', mode = 'lines',
    name = "real",
    line = list(color = "red"),
    marker = list(color = "red")
  ) %>%
  plotly::layout(
    title = "Predição por Modelagem Exponencial",
    yaxis = list(title = "Real x Predição"),
    xaxis = list(title = "Data"),
    legend = list(x = 0.1, y = 0.9),
    hovermode = "compare"
  )
```

### Modelo epidemiológico SIR (I)

O modelo epidemiológico - Suscetíveis, Infectados e Recuprados (SIR) é criado através da resoluação de um sistema dinâmico de equações, que estimam os parâmetros que movimentam as pessoas entre os três pontos (S -> I -> R).  

```{r modelos preditivos sir1}
plotly::plot_ly(data = pred_sir) %>%
  plotly::add_trace(
    x = ~data,
    y = ~I,
    type = 'scatter', mode = 'lines',
    name = "predicao",
    line = list(color = "blue"),
    marker = list(color = "blue")
  )  %>%
  add_trace(
    x = ~data,
    y = ~totalCases,
    type = 'scatter', mode = 'lines',
    name = "real",
    line = list(color = "red"),
    marker = list(color = "red")
  ) %>%
  plotly::layout(
    title = "Predição por Modelo Epidemiológico (SIR)",
    yaxis = list(title = "Real x Predição"),
    xaxis = list(title = "Data"),
    legend = list(x = 0.1, y = 0.9),
    hovermode = "compare"
  )
```

Isolamento {data-icon="fa-chart-line"}
===================================== 

Column {.tabset data-width=600} 
-------------------------------------

### Apple

```{r isolamento apple}
plotly::plot_ly(data = appleMob) %>%
  plotly::add_trace(
    x = ~Date,
    y = ~Mob,
    type = 'scatter', mode = 'lines',
    name = "Solicitacoes de Rota",
    line = list(color = "blue"),
    marker = list(color = "blue")
  ) %>%
  plotly::layout(
    title = "Mobilidade Apple",
    yaxis = list(title = "Variações nas Solicitações de Rotas"),
    xaxis = list(title = "Data"),
    legend = list(x = 0.1, y = 0.9),
    hovermode = "compare"
  )
```

### Google

```{r isolamento google}
plotly::plot_ly(data = googleMob) %>%
  plotly::add_trace(
    x = ~date,
    y = ~residential_percent_change_from_baseline,
    type = 'scatter', mode = 'lines',
    name = "Pessoas nas suas Residências",
    line = list(color = "blue"),
    marker = list(color = "blue")
  ) %>%
  plotly::layout(
    title = "Mobilidade Google",
    yaxis = list(title = "Variações na permanência das pessoas em suas Residências"),
    xaxis = list(title = "Data"),
    legend = list(x = 0.1, y = 0.9),
    hovermode = "compare"
  )
```

### InLoco

```{r isolamento inloco}
plotly::plot_ly(data = inlocoMob) %>%
  plotly::add_trace(
    x = ~Date,
    y = ~isolamento_pe,
    type = 'scatter', mode = 'lines',
    name = "Pessoas nas suas Residências",
    line = list(color = "blue"),
    marker = list(color = "blue")
  ) %>%
  plotly::layout(
    title = "Mobilidade Google",
    yaxis = list(title = "Variações na permanência das pessoas em suas Residências"),
    xaxis = list(title = "Data"),
    legend = list(x = 0.1, y = 0.9),
    hovermode = "compare"
  )
```